【裁判字號】    95,聲,2136
【裁判日期】    951103
【裁判案由】    定應執行刑
【裁判全文】
臺灣彰化地方法院刑事裁定              95年度聲字第2136號
聲  請  人  臺灣彰化地方法院檢察署檢察官
受  刑  人  甲○○
上列聲請人因受刑人數罪併罰有2 裁判以上，聲請定其應執行之
刑（95年度執聲字第1247號），本院裁定如下：
    主  文
甲○○因違反毒品危害防制條例、竊盜等二罪，所處各如附表編
號一、編號四所載之刑，應執行有期徒刑貳年。
其餘之聲請駁回。
    理  由
一、聲請意旨略以：受刑人甲○○因違反毒品危害防制條例、竊
    盜等4 罪，經本院先後判處如附表所示之刑，並均分別確定
    在案，茲依刑事訴訟法第477 條第1 項聲請定其應執行之刑
    等語。
二、按裁判確定前犯數罪者，併合處罰之，刑法第50條定有明文
    ，所謂「裁判確定前」，應以受刑人所犯各罪中最先裁判確
    定案件之確定時為準，換言之，必須其他各罪之犯罪行為時
    ，均在最先一罪判決確定前始符合數罪併罰之條件。只要所
    犯各罪均符合最先一罪裁判確定前所犯，即應由執行檢察官
    聲請犯罪事實最後判決之法院定其各罪之應執行刑，縱令所
    犯數罪中有一罪刑已經執行完畢，仍應就其所犯各罪宣告刑
    更定應執行刑，在所裁定之執行刑尚未執行完畢前，各罪之
    宣告刑，尚不發生執行完畢之問題。又一人犯數罪，是否於
    裁判確定前所犯，應分別將各案犯罪之發生時期（即犯罪時
    ），與最先裁判確定案件之確定時作比較，視其各罪之犯罪
    時，係在該最先裁判確定案件之確定前，抑在該案裁判確定
    後，以決定其各罪宣告刑有無數罪併罰之適用。倘比較結果
    ，一部分犯罪係在最先裁判確定之案件確定前所為，另一部
    分犯罪之行為時係在最先裁判確定之案件確定後，則此時只
    能就最先裁判確定之案件及犯罪時間在最先裁判確定之案件
    確定前之犯罪併合處罰，並定其應執行之刑；至於其他發生
    在裁判確定後之犯罪，亦應就該部分犯罪找出其中最先裁判
    確定之案件，再將其他案件之犯罪時間與該部分犯罪最先裁
    判確定案件之裁判確定時間比較，依前述標準判斷該部分犯
    罪得否併合處罰及定其應執行之刑。
三、次按刑法第51條業於民國94年1 月7 日修正公布，並於95年
    7 月1 日施行，該條第5 款規定由「宣告多數有期徒刑者，
    於各刑中之最長期以上，各刑合併之刑期以下，定其刑期。
    但不得逾20年。」修正為「宣告多數有期徒刑者，於各刑中
    之最長期以上，各刑合併之刑期以下，定其刑期。但不得逾
    30年」。是依刑法第51條第5 款定應執行刑時，如裁判確定
    前犯數罪，其中一罪在新法施行前者，即應依刑法第2 條第
    1 項為新舊法之比較（最高法院95年5 月23日第8 次刑事庭
    會議決議第5 點第1 項可資參照）。經比較新、舊法結果，
    修正後刑法並未較有利於行為人，是依刑法第2 條第1 項前
    段之規定，仍應依修正前刑法第51條第5 款，定其應執行之
    刑。
四、查：
  (一)本件受刑人除附表編號1 至編號4 所示4 罪外，另因竊盜案
    件（下稱甲罪），經本院於89年4 月25日判處有期徒刑4 月
    確定，再因違反毒品危害防制條例之施用第一、二級毒品案
    件（下分別稱乙、丙罪），分別經本院於91年9 月13日判處
    有期徒刑1 年、7 月，又因竊盜案件（下稱丁罪），經本院
    於92年2 月24日判處有期徒刑6 月確定（乙、丙、丁三罪並
    曾經定應執行有期徒刑1 年10月確定）；上開附表編號1-4
    及甲、乙、丙、丁共8 罪中，以於89年4 月25日判決確定之
    甲罪為最先判決確定之罪，則依首揭說明，上開8 罪中，犯
    罪時間在甲罪判決確定前者，即應與之合併定其應執行之刑
    。查上開8 罪除甲罪外，乙罪之犯罪期間為90年10月間某日
    起至91年7 月15日止，丙罪之犯罪時間為91年2 月19日及同
    年4 月29日某時，丁罪之犯罪時間為90年9 月14日及15日，
    而附表編號1 至4 所示各罪之犯罪時間均如附表所示；以上
    7 罪中，如附表編號2 所示竊盜罪之犯罪時間（85年9 月初
    某日）在甲罪判決確定日即89年4 月25日前，依法即應與甲
    罪合併定應執行刑。至所餘各罪中，乙、丙2 罪之判決確定
    日均為91年9 月13日，係最先判決確定之日，而丁罪及如附
    表編號3 所示竊盜罪之犯罪時間（89年12月中旬某日）均在
    該判決確定日前，依法即均應與乙、丙2 罪合併定應執行刑
    。另所餘如附表編號1 、編號4 所示之違反毒品危害防制條
    例、竊盜2 罪，犯罪時間分別為94年10月間某日起至94年12
    月27日止、94年12月20日起至95年2 月24日止，既均在乙、
    丙2 罪判決確定日即91年9 月13日後，依首揭說明，自應另
    行就該2 罪決定是否得定應執行之刑，查該2 罪以附表編號
    1 所示違反毒品危害防制條例罪之95年4 月14日為最先判決
    確定日，而附表編號4 所示竊盜罪之犯罪時間（94年12月20
    日迄95年2 月24日）在該判決確定日前，符合於判決確定日
    前犯數罪得併合處罰之規定，自應就該2 罪定其應執行之刑
    。是可知附表編號2 、3 所示之罪依法均不得與附表編號1
    、4 所示2 罪合併定其應執行之刑，且附表編號2 與編號3
    所示2 罪間亦不得合併定其應執行之刑。
  (二)綜上，本件聲請人聲請就附表編號1、編號4所示2罪定應執
    行刑部分，本院審核認該部分之聲請為正當，應定其應執行
    之刑；至聲請人聲請就附表編號2 、編號3 所示之罪併予定
    應執行刑部分，於法不合，依法應為駁回之裁定。爰依刑事
    訴訟法第220 、477 條第1 項，刑法第2 條第1 項前段、第
    53條、修正前第51條第5 款，裁定如主文。
中    華    民    國    95    年    11    月    3     日
                  刑事第一庭    法  官  吳永梁
以上正本證明與原本無異。
如不服本裁定，應於裁定送達後5 日內向本院提出抗告狀 (須附
繕本)。
中    華    民    國    95    年    11    月    8     日
                                書記官  陳美敏


司法院資訊處製作；財團法人民間司法改革基金會備份。
